臺灣高等法院刑事裁定
109年度聲字第3664號
聲  請  人  臺灣高等檢察署檢察官
受  刑  人  宋正皓



上列聲請人因受刑人數罪併罰有二裁判以上，聲請定其應執行之
刑（109年度執聲字第1850號），本院裁定如下：
    主  文
甲○○因犯如附表所示之罪，所處如附表所示之刑，應執行有期徒
刑拾貳年。
    理  由
一、聲請意旨略以：受刑人甲○○因偽造文書等數罪，先後經判決
    確定如附表，應依刑法第50條第1項第1款、第2項、第53條
    、第51條第5款，定其應執行之刑，爰依刑事訴訟法第477條
    第1項聲請裁定等語。
二、按數罪併罰，有二裁判以上者，依刑法第51條規定，定其應
    執行之刑，數罪併罰，宣告多數有期徒刑者，於各刑中之最
    長期以上，各刑合併之刑期以下，定其刑期。但不得逾30年
    ，刑法第53條、第51條第5款定有明文。次按行為後法律有
    變更者，適用行為時之法律，但行為後之法律有利於行為人
    者，適用最有利於行為人之法律，刑法第2條第1項定有明文
    。又民國102年1月23日修正公布之刑法第50條第1項規定「
    裁判確定前犯數罪者，併合處罰之。但有下列情形者，不再
    此限。一、得易科罰金之罪與不得易科罰金之罪。二、得易
    科罰金之罪與不得易服社會勞動之罪。三、得易服社會勞動
    之罪與不得易科罰金之罪。四、得易服社會勞動之罪與不得
    易服社會勞動之罪。第2項規定「前項但書情形，受刑人請
    求檢察官聲請定應執行刑者，依第51條規定定之。」，經比
    較新舊法之規定，新法增加「但有下列情形之一者，不在此
    限：一、得易科罰金之罪與不得易科罰金之罪。二、得易科
    罰金之罪與不得易服社會勞動之罪。三、得易服社會勞動之
    罪與不得易科罰金之罪。四、得易服社會勞動之罪與不得易
    服社會勞動之罪。前項但書情形，受刑人請求檢察官聲請定
    應執行刑者，依第五十一條規定定之。」之規定，因涉及科
    刑規範變更，自有新舊法比較之必要。經查，若適用修正後
    刑法第50條之規定，需區分得易科罰金之罪、不得易科罰金
    之罪、得易服社會勞動之罪、不得易服社會勞動之罪等類型
    ，分別定其執行刑，並賦予受刑人於裁判確定後，請求檢察
    官向法院聲請合併定執行刑之權利，較之修正前刑法第50條
    規定不區分前開罪刑均得由法院逕行定執行刑，保障受刑人
    不致因定應執行之刑，而失其得易科罰金、易服社會勞動之
    利益，並尊重其自由權之考量，是應適用修正後刑法第50條
    之規定。
三、經查，受刑人甲○○所犯如附表所示之罪，先後經臺灣桃園地
    方法院、臺灣高等法院臺中分院及本院判處如附表所示之刑
    ，均經分別確定在案，有各該判決及本院被告前案紀錄表各
    1份在卷可稽。又附表編號1、15至19所示之罪刑雖得以易科
    罰金，而符合修正後刑法第50條但書不併合處罰之要件，然
    受刑人業已請求檢察官聲請定應執行刑，此有臺灣桃園地方
    檢察署依102年1月23日修正之刑法第50條調查受刑人是否聲
    請定應執行刑調查表影本附卷可參，故應認檢察官上開聲請
    為正當。參酌附表各罪前定應執行刑之刑期及其餘之罪之宣
    告刑總和為有期徒刑12年9月，已達減輕刑罰之效果。又受
    刑人所犯數罪中，附表編號2至3、20至22均為行使偽造公文
    書罪，編號4至14均為恐嚇取財罪，編號15、17均為傷害罪
    ，各為相同犯罪類型，於合併處罰時責任非難重複之程度較
    高。惟上開數罪與編號1之肇事遺棄罪、編號16之剝奪他人
    行動自由罪、編號18之強制罪及編號19之恐嚇危安罪，彼此
    間犯罪類型、手法與侵害法益並非完全一致，非難重複性低
    ，可罰性較高。復審酌犯行間時間關連性、整體犯行的應罰
    適當性，各罪之不法性及貫徹刑法量刑之理念規範，爰依前
    揭說明定其應執行之刑。
四、依刑事訴訟法第477條第1項，刑法第2條第1項但書、第53條
    、第50條、第51條第5款，裁定如主文。
中　　華　　民　　國　　109 　年　　9 　　月　　28　　日
                  刑事第二十五庭審判長法　官  邱滋杉
                                      法　官  黃翰義
                                      法　官  陳彥年
以上正本證明與原本無異。
如不服本裁定，應於收受送達後五日內向本院提出抗告狀。
                                      書記官  彭秀玉
中　　華　　民　　國　　109 　年　　9 　　月　　28　　日
附表：
編號  1 2 3 罪名  公共危險 偽造文書 偽造文書 宣告刑  有期徒刑6月 有期徒刑1年2月 有期徒刑1年2月 犯罪日期  100年7月2日 100年11月16日 100年11月17日 偵查機關年度案號  桃園地檢101年度偵字第7641號 彰化地檢100年度偵字第10007號 彰化地檢100年度偵字第10007號 最後事實審 法院 臺灣桃園地方法院 臺灣高等法院臺中分院 臺灣高等法院臺中分院  案號 101年度交簡字第13號 101年度上訴字第1298號 101年度上訴字第1298號  判決日期 101年10月11日 101年11月27日 101年11月27日 確定判決 法院 臺灣桃園地方法院 最高法院 最高法院  案號 101年度交簡字第13號 102年度台上字第628號 102年度台上字第628號  確定日期 101年11月5日 102年2月7日 102年2月7日 是否為得易科罰金之案件  是 否 否 備註  桃園地檢101年度執字第15386號（已執行完畢） ⒈桃園地檢102年度執助字第1054號 ⒉編號2至3所示之罪，經臺灣彰化地方法院101年度訴字第27號判決應執行有期徒刑1年6月，並經臺灣高等法院臺中分院、最高法院判決駁回上訴確定  

編號  4 （原聲請書附表編號7） 5 （原聲請書附表編號10） 6 （原聲請書附表編號8） 罪名  恐嚇取財 恐嚇取財 恐嚇取財 宣告刑  有期徒刑7月 有期徒刑8月 有期徒刑7月 犯罪日期  100年3月11日 100年3月22日 100年3月23日 偵查機關年度案號  桃園地檢101年度偵字第2252、2608號、101年度少連偵字第39、137號 桃園地檢101年度偵字第2252、2608號、101年度少連偵字第39、137號 桃園地檢101年度偵字第2252、2608號、101年度少連偵字第39、137號 最後事實審 法院 臺灣桃園地方法院 臺灣桃園地方法院 臺灣桃園地方法院  案號 101年度訴字第401號、103年度易字第37號  101年度訴字第401號、103年度易字第37號  101年度訴字第401號、103年度易字第37號   判決日期 104年9月22日 104年9月22日 104年9月22日 確定判決 法院 臺灣高等法院 臺灣高等法院 臺灣高等法院  案號 105年度上易字第376號 105年度上易字第376號 105年度上易字第376號  確定日期 105年5月17日 105年5月17日 105年5月17日 是否為得易科罰金之案件  否 否 否 備註  ⒈桃園地檢106年度執緝字第901號 ⒉編號4至14所示之罪，經臺灣桃園地方法院101年度訴字第401號、103年度易字第37號判決應執行有期徒刑6年6月，並經本院判決駁回上訴確定   

編號  7 （原聲請書附表編號11） 8 （原聲請書附表編號12） 9 （原聲請書附表編號13） 罪名  恐嚇取財 恐嚇取財 恐嚇取財 宣告刑  有期徒刑8月 有期徒刑9月 有期徒刑9月 犯罪日期  100年3月28日 100年3月中旬某時 100年4月12日 偵查機關年度案號  桃園地檢101年度偵字第2252、2608號、101年度少連偵字第39、137號 桃園地檢101年度偵字第2252、2608號、101年度少連偵字第39、137號 桃園地檢101年度偵字第2252、2608號、101年度少連偵字第39、137號 最後事實審 法院 臺灣桃園地方法院 臺灣桃園地方法院 臺灣桃園地方法院  案號 101年度訴字第401號、103年度易字第37號  101年度訴字第401號、103年度易字第37號  101年度訴字第401號、103年度易字第37號   判決日期 104年9月22日 104年9月22日 104年9月22日 確定判決 法院 臺灣高等法院 臺灣高等法院 臺灣高等法院  案號 105年度上易字第376號 105年度上易字第376號 105年度上易字第376號  確定日期 105年5月17日 105年5月17日 105年5月17日 是否為得易科罰金之案件  否 否 否 備註  ⒈桃園地檢106年度執緝字第901號 ⒉編號4至14所示之罪，經臺灣桃園地方法院101年度訴字第401號、103年度易字第37號判決應執行有期徒刑6年6月，並經本院判決駁回上訴確定   

編號  10 （原聲請書附表編號9） 11 （原聲請書附表編號6） 12 （原聲請書附表編號5） 罪名  恐嚇取財 恐嚇取財 恐嚇取財 宣告刑  有期徒刑7月 有期徒刑1年 有期徒1年3月 犯罪日期  100年4月22日 100年8月12日 100年9月23日 偵查機關年度案號  桃園地檢101年度偵字第2252、2608號、101年度少連偵字第39、137號 桃園地檢101年度偵字第2252、2608號、101年度少連偵字第39、137號 桃園地檢101年度偵字第2252、2608號、101年度少連偵字第39、137號 最後事實審 法院 臺灣桃園地方法院 臺灣桃園地方法院 臺灣桃園地方法院  案號 101年度訴字第401號、103年度易字第37號  101年度訴字第401號、103年度易字第37號  101年度訴字第401號、103年度易字第37號   判決日期 104年9月22日 104年9月22日 104年9月22日 確定判決 法院 臺灣高等法院 臺灣高等法院 臺灣高等法院  案號 105年度上易字第376號 105年度上易字第376號 105年度上易字第376號  確定日期 105年5月17日 105年5月17日 105年5月17日 是否為得易科罰金之案件  否 否 否 備註  ⒈桃園地檢106年度執緝字第901號 ⒉編號4至14所示之罪，經臺灣桃園地方法院101年度訴字第401號、103年度易字第37號判決應執行有期徒刑6年6月，並經本院判決駁回上訴確定   

編號  13 （原聲請書附表編號4） 14  15 （原聲請書附表編號17） 罪名  恐嚇取財 恐嚇取財 傷害 宣告刑  有期徒刑2年 有期徒刑7月 有期徒刑6月 犯罪日期  100年10月27日 100年11月15日 99年6月26日 偵查機關年度案號  桃園地檢101年度偵字第2252、2608號、101年度少連偵字第39、137號 桃園地檢101年度偵字第2252、2608號、101年度少連偵字第39、137號 桃園地檢101年度少連偵字第39號、101年度偵字第2252、2608號 最後事實審 法院 臺灣桃園地方法院 臺灣桃園地方法院 臺灣桃園地方法院  案號 101年度訴字第401號、103年度易字第37號  101年度訴字第401號、103年度易字第37號  101年度訴字第401號  判決日期 104年9月22日 104年9月22日 106年6月22日 確定判決 法院 臺灣高等法院 臺灣高等法院 臺灣桃園地方法院  案號 105年度上易字第376號 105年度上易字第376號 101年度訴字第401號  確定日期 105年5月17日 105年5月17日 106年7月31日 是否為得易科罰金之案件  否 否 是 備註  ⒈桃園地檢106年度執緝字第901號 ⒉編號4至14所示之罪，經臺灣桃園地方法院101年度訴字第401號、103年度易字第37號判決應執行有期徒刑6年6月，並經本院判決駁回上訴確定  ⒈桃園地檢106年度執字第12793號 ⒉編號15至19所示之罪，經臺灣桃園地方法院101年度訴字第401號判決應執行有期徒刑1年3月確定 

編號  16 （原聲請書附表編號18） 17 （原聲請書附表編號16） 18 （原聲請書附表編號15） 罪名  妨害自由 傷害 妨害自由 宣告刑  有期徒刑3月 有期徒刑4月 有期徒刑3月 犯罪日期  99年6月26日 100年4月16日 100年6月14日 偵查機關年度案號  桃園地檢101年度少連偵字第39號、101年度偵字第2252、2608號 桃園地檢101年度少連偵字第39號、101年度偵字第2252、2608號 桃園地檢101年度少連偵字第39號、101年度偵字第2252、2608號 最後事實審 法院 臺灣桃園地方法院 臺灣桃園地方法院 臺灣桃園地方法院  案號 101年度訴字第401號 101年度訴字第401號 101年度訴字第401號  判決日期 106年6月22日 106年6月22日 106年6月22日 確定判決 法院 臺灣桃園地方法院 臺灣桃園地方法院 臺灣桃園地方法院  案號 101年度訴字第401號 101年度訴字第401號 101年度訴字第401號  確定日期 106年7月31日 106年7月31日 106年7月31日 是否為得易科罰金之案件  是 是 是 備註  ⒈桃園地檢106年度執字第12793號 ⒉編號15至19所示之罪，經臺灣桃園地方法院101年度訴字第401號判決應執行有期徒刑1年3月確定   

編號  19 20 21 罪名  妨害自由 偽造文書 偽造文書 宣告刑  有期徒刑3月 有期徒刑1年6月 有期徒刑1年6月 犯罪日期  100年8月31日 101年9月12日 101年9月17日 偵查機關年度案號  桃園地檢101年度少連偵字第39號、101年度偵字第2252、2608號 桃園地檢103年度少連偵字第61號 桃園地檢103年度少連偵字第61號 最後事實審 法院 臺灣桃園地方法院 臺灣高等法院 臺灣高等法院  案號 101年度訴字第401號 107年度上訴字第1491號 107年度上訴字第1491號  判決日期 106年6月22日 107年11月15日 107年11月15日 確定判決 法院 臺灣桃園地方法院 臺灣高等法院 臺灣高等法院  案號 101年度訴字第401號 107年度上訴字第1491號 107年度上訴字第1491號  確定日期 106年7月31日 107年12月10日 107年12月10日 是否為得易科罰金之案件  是 否 否 備註  ⒈桃園地檢106年度執字第12793號 ⒉編號15至19所示之罪，經臺灣桃園地方法院101年度訴字第401號判決應執行有期徒刑1年3月確定 ⒈桃園地檢108年度執字第1428號 ⒉編號20至22所示之罪，經本院107年度上訴字第1491號判決應執行有期徒刑3年確定  

編號  22   罪名  偽造文書   宣告刑  有期徒刑1年6月   犯罪日期  101年9月18日   偵查機關年度案號  桃園地檢103年度少連偵字第61號   最後事實審 法院 臺灣高等法院    案號 107年度上訴字第1491號    判決日期 107年11月15日   確定判決 法院 臺灣高等法院    案號 107年度上訴字第1491號    確定日期 107年12月10日   是否為得易科罰金之案件  否   備註  ⒈桃園地檢108年度執字第1428號 ⒉編號20至22所示之罪，經本院107年度上訴字第1491號判決應執行有期徒刑3年確定